【裁判字號】    98,聲,1942
【裁判日期】    980630
【裁判案由】    聲明異議
【裁判全文】
臺灣桃園地方法院刑事裁定              98年度聲字第1942號
異 議 人
即受刑人  甲○○
上列聲明人因詐欺案件，對於臺灣桃園地方法院檢察署檢察官之
執行指揮命令（98年度執保字第124 號），聲明異議，本院裁定
如下：
    主  文
異議駁回。
    理  由
一、本件聲明意旨略以﹕異議人假釋保護管束期間均按時向北勢
    派出所新貴里管區曾士哲員警報到，雖因更生人身份及已屆
    中年之年齡致客觀上就業不易，仍力圖振作，抱持堅定更生
    意念、改過自新，先後積極應徵到國強保全股份有限公司、
    旭昇保全股份有限公司及新民站收費員工作，並在民訓公寓
    大廈管理維護股份有限公司工作，該公司且出具承諾長期提
    供工作之聲明書。再異議人父母年紀老邁，現家中父母生活
    費用、女兒學雜及生活費均由異議人負擔，為家中主要經濟
    來源，應無執行強制工作之必要，爰具狀聲請以保護管束代
    刑後強制工作之執行。
二、按受刑人或其法定代理人或配偶以檢察官執行之指揮為不當
    者，得向諭知該裁判之法院聲明異議。又法院應就疑義或異
    議之聲明裁定之，刑事訴訟法第484條、486條分別定有明文
    。
三、經查，異議人所犯詐欺案件，經本院以91年度訴字第255 號
    判決判處有期徒刑3年，並應於刑之執行完畢或赦免後，令
    入勞動場所，強制工作2年，又臺灣高等法院92年度上訴字
    第477號判決部分撤銷改判處有期徒刑有期徒刑3年，並應於
    刑之執行完畢或赦免後令入勞動處所，強制工作2年，嗣經
    最高法院92年度台上字第5796號判決駁回上訴確定，有臺灣
    高等法院被告前案紀錄表、各判決等件在卷可稽。異議人雖
    主張已積極工作且其為家中主要經濟來源，並提出國強保全
    股份有限公司長期任用聲明書、工作證明及管區工作證明書
    、行政院勞工委員會職業訓練局就業服務中心求職登記表等
    相關資料為證，聲請以保護管束代刑後強制工作之執行云云
    。惟經臺灣桃園地檢署檢察官於民國98年5月6日先後偕同中
    壢分局員警陳朝垣、吳豐毅前往平鎮國強保全公司洽詢劉國
    慶經理，適其外出，以電話聯繫並告知卷附該公司長期任用
    聲明書，劉經理則告知該聲明書係異議人先行謄打完成後再
    交由其簽名，其真正目的係為取信異議人父親用來爭取其名
    下財產，該聲明書內容並非公司真意，且異議人任職期間有
    情緒管理不佳之狀況，故未予以續聘；另詢問北勢派出所曾
    士哲員警，該員表示推薦函是應異議人要求所書立，伊並未
    前往異議人工作地點實際訪視，且卷附之管區工作證明書、
    管區素行考核回報書均非伊所出具、蓋章；同年5月12日前
    往新民停車場，現場人員表示異議人已於4月中旬離職。綜
    上，異議人工作尚難謂穩定，且所提出相關資料多有不實，
    顯見仍未能較踏實地，仍以付強制工作為要，是檢察官業斟
    酌上列跡證及其他一切情事綜合判斷後，認異議人仍有付強
    制工作之必要，其執行自無違法不當。因之，異議人之異議
    為無理由，應予駁回。
四、依刑事訴訟法第486條規定，裁定如主文。
中    華    民    國    98    年    6    月     30    日
                  刑事第十一庭   法  官  汪曉君
以上正本證明與原本無異。
如不服本裁定，應於裁定送達後5 日內向本院提出抗告狀。
                                 書記官  楊晴文
中    華    民    國    98    年    7    月      6    日


司法院資訊處製作；財團法人民間司法改革基金會備份。
